臺灣高等法院刑事判決　　　　　　　　94年度上訴字第2346號
上　訴　人　臺灣基隆地方法院檢察署檢察官
被　　　告　甲○○
上列上訴人因被告違反毒品危害防制條例案件，不服臺灣基隆地
方法院94年度訴字第209號，中華民國94年6月21日第一審判決（
起訴案號：臺灣基隆地方法院檢察署93年度毒偵字第1863號、第
1940 號、94年度毐偵字第39號，併案案號：94毒偵字第1114號
、第12 76號）提起上訴，及由檢察官移送併案審理（臺灣基隆
地方法院檢察署94年度毒偵字第1728號、第2506號、第2574號、
第2722號，本院判決如下：
    主  文
原判決撤銷。
甲○○連續施用第一級毒品，累犯，處有期徒刑壹年壹月。
扣案之第一級毒品海洛因參包（淨重分別為零點零捌公克、零點
壹陸公克、零點壹伍公克）均沒收銷燬；注射針筒陸支沒收。
    事  實
一、甲○○前因竊盜案件，經臺灣基隆地方院於民國92年12月22
    日，以92年度基簡字第879號判決判處有期徒刑3月確定，於
    93 年5月1日執行完畢。復因施用第一級毒品海洛因案件，
    經觀察、勒戒後，認無繼續施用毒品之傾向，由臺灣基隆地
    方法院檢察署檢察官以91年度毒偵字第888號為不起訴處分
    確定。
二、甲○○不思戒除毒癮，猶基於施用第一級毒品海洛因之概括
    犯意，自93年8月初某日起，至94年8月23日止，在基隆火車
    站公共廁所、基隆市○○○路某加油站廁所、基隆市○○路
    46巷11弄42號1樓住處以及車牌號碼不詳之自用小客車內等
    處，以注射針筒施打手臂血管之方式，連續施用第一級毒品
    海洛因，平均每日施用一次；另於93年10月1日晚間8時30分
    許為警採尿回溯4日內某時，在不詳處所，以將第二級毒品
    安非他命混合第一級毒品海洛因，再以上開方式，同時施用
    第一級毒品海洛因、第二級毒品安非他命一次。
三、嗣甲○○先後為警於下列時、地查獲，並扣得如下物品：
    １、93年10月1日晚間8時許，在基隆市○○○路263號前查
        獲，扣得其所有之第一級毒品海洛因1包（淨重0.08公
        克），並扣得其所有供施用第1級毒品海洛因之注射針
        筒1支。
    ２、93年10月12日下午4時40分許，在基隆市○○路31號永
        吉旅社前查獲，並扣得其所有供施用第1級毒品海洛因
        之注射針筒1支。
    ３、93年11月16日晚間8時30分許，在基隆市○○街33巷4號
        2樓查獲。
    ４、94年4月13日下午1時30分許，在基隆市○○路169號前
        查獲，並扣得其所有供施用第1級毒品海洛因之注射針
        筒1支。
    ５、94年4月30日晚間6時許，在基隆市○○○路、光一路口
        查獲，並扣得所有之第一級毒品海洛因1包（淨重0.16
        公克）。
    ６、94年6月20日下午3時30分許，在基隆市○○路201巷內
        查獲，並扣得所有之第一級毒品海洛因1包（淨重0.15
        公克）。
    ７、94年6月30日下午5時44分許，向基隆市警察局第四分局
        自白犯罪，並扣得其所有供施用第1級毒品海洛因之注
        射針筒1支。
    ８、94年8月13日20時46分許在基隆市仁愛區仁祥醫院旁巷
        內查獲，並扣得其所有供施用第1級毒品海洛因之注射
        針筒1支。
    9、94年8月23日晚上7時許，向基隆市警察局第四分局自白
       犯罪，並扣得其所有供施用第1級毒品海洛因之注射針筒
       1支。
四、案經基隆市警察局第一分局、第四分局分別報告臺灣基隆地
    方法院檢察署檢察官偵查起訴及移送併案審理。
    理  由
一、認定犯罪事實所憑證據及理由:
    上揭犯罪事實，業據被告甲○○於警詢、偵查、原審及本院
    坦承不諱，並有下列證據可證：
（一）、基隆市衛生局基衛檢壹字第0930014815號檢驗成績書、
        臺灣尖端先進生技醫藥股份有限公司94年3月4日濫用藥
        物檢驗報告、臺灣尖端先進生技醫藥股份有限公司93年
        11月1日濫用藥物檢驗報告、基隆市衛生局基衛檢壹字
        第0930017189號檢驗成績書、法務部調查局94年5月5日
        調科壹字第09462101460號鑑定通知書、臺灣尖端先進
        生技醫藥股份有限公司94年4月28日濫用藥物檢驗報告
        、臺灣尖端先進生技醫藥股份有限公司94年5月10日濫
        用藥物、臺灣尖端先進生技醫藥股份有限公司94年6月
        29日濫用藥物檢驗報告、臺灣尖端先進生技醫藥股份有
        限公司94年7月8日濫用藥物檢驗報告、臺灣尖端先進生
        技醫藥股份有限公司94年8月26日濫用藥物檢驗報告、
        臺灣尖端先進生技醫藥股份有限公司94年9月5日濫用藥
        物檢驗報告。
（二）、法務部調查局93年11月5日調科壹字第320002394號、94
        年7月4日調科壹字第320002871號鑑定通知書、94年8月
        29日調科壹字第320003006號鑑定通知書。
（三）、海洛因3包（淨重分別為0.08公克、0.16公克、0.15公
        克）、注射針筒6支扣案。
二、核被告於觀察、勒戒執行完畢後，5年以內再犯施用第1級毒
    品海洛因、第2級毒品安非他命之行為，係犯毒品危害防制
    條例第10條第1項之施用第1級毒品罪、同條第2項之施用第
    2級毒品罪。被告持有第1級毒品海洛因、第2級毒品安非他
    命之低度行為，應為施用毒品之高度行為所吸收，均不另論
    罪。被告施用安非他命之方式，業如前述係將海洛因、安非
    他命混合後同時施用，則被告以1施用毒品之行為，同時施
    用第1級毒品海洛因及第2級毒品安非他命，觸犯構成要件不
    相同之罪名，為想像競合犯，應從一重之施用第1級毒品罪
    處斷。檢察官認應分論併罰，容有誤會。又被告先後多次施
    用第一級毒品海洛因之犯行，時間緊接，所犯係構成要件相
    同之罪名，顯係基於概括犯意反覆為之，為連續犯，應依刑
    法第56條之規定，論以一罪，並依法加重其刑。又被告前曾
    受如事實欄所載有期徒刑之執行，有本院被告全國前案紀錄
    表附卷可考，其於有期徒刑執行完畢後5年以內，再犯
    本件最重本刑為有期徒刑之罪，為累犯，應遞予加重其刑。
三、被告自94年4月30日為警查獲後至同年8月23日止，施用第一
    級毒品海洛之犯行部分，與已經起訴部分具有裁判上一罪連
    續關係，且經檢察官移請併辦，本院自得一併審理。原審對
    於被告予以論罪科刑，固非無見。但查，關於被告另犯由檢
    察官聲請本院併案審理部分之犯行，原審未及一併審酌處理
    ，於法即有未洽。檢察官上訴請求就併案部分一併審酌，其
    上訴為有理由，應將原判決撤銷改判。
四、爰審酌被告前有多次施用毒品前科，以如前述，竟仍不知悔
    改，續為施用毒品，且數度為警查獲仍繼續施用第一級毒品
    ，惡性非輕，惟犯後坦承犯行等一切情狀，量處有期徒刑1
    年1月。扣案之海洛因3包（淨重分別為0.08公克、0.16公克
    、0.15公克）為第1級毒品，應依毒品危害防制條例第18 條
    第1項前段之規定。另扣案之注射針筒6支，為被告施用海洛
    因所用之物，並為其所有，業據其供明在卷，依刑法第38
    條第1項第2款規定宣告沒收。
五、據上論斷，依刑事訴訟法第369條第1項前段、第364條、第
    299條第1項前段、毒品危害防制條例第10條第1項、第2項、
    第18條第1項、刑法第11條、第47條、第55條、第56條、第
    38 條第1項第2款，判決如主文。
本案經檢察官柯麗鈴到庭執行職務
中　　華　　民　　國　　94　　年　　11　　月　　28　　日
　　　　　　　　　刑事第十六庭  審判長法　官  范清銘
　　　　　　　　　　　　　　　　　　  法　官  杜惠錦
　　　　　　　　　　　　　　　　　　  法　官  廖紋妤
以上正本證明與原本無異。
如不服本判決，應於收受送達後十日內向本院提出上訴書狀，其
未敘述上訴之理由者並得於提起上訴後十日內向本院補提理由書
（均須按他造當事人之人數附繕本）。
                                      書記官  王增華
中　　華　　民　　國　　94　　年　　11　　月　　28　　日
附錄：本案論罪科刑法條全文
毒品危害防制條例第10條第1項、第2項：
施用第一級毒品者，處 6 月以上 5 年以下有期徒刑。
施用第二級毒品者，處 3 年以下有期徒刑。
